臺灣高等法院臺南分院刑事判決
110年度上訴字第813號
上  訴  人  
即  被  告  張朝陽


上列上訴人即被告因傷害案件，不服臺灣雲林地方法院110年度
訴字第143號中華民國110年5月6日第一審判決（起訴案號：臺灣
雲林地方檢察署110年度調偵緝字第3號），提起上訴，本院判決
如下：
    主  文
上訴駁回。
    理  由
一、刑事訴訟法第361條第1項、第2項規定，不服地方法院之第
    一審判決而上訴者，須提出上訴書狀，並應敘述具體理由。
    上訴之目的，既在請求第二審法院撤銷或變更第一審之判決
    ，所稱「具體」，當係抽象、空泛之反面，若僅泛言原判決
    認事用法不當、採證違法或判決不公、量刑過重等空詞，而
    無實際論述內容，即無具體可言。從而，上開法條規定上訴
    應敘述具體理由，係指須就不服判決之理由為具體之敘述而
    非空泛之指摘而言。
二、上訴意旨略以：上訴人即被告因為傷害案經一審判決判處拘
    役40天，稍嫌過重，提起上訴。被告確實傷害告訴人，但請
    考量本人傷害動機並非蓄意有心，並非主動的情形下傷害動
    手攻擊告訴人，而是一般正常本能遭受外力才反擊防衛，請
    依法重新判決適當之刑期。告訴人先辱罵動手推本人，所有
    正常人反擊是正常情況，傷害屬於微罪，本人因為單純一個
    公道提起上訴，實非必要，為了判決輕重浪費社會資源提起
    上訴，懇請能考量一切動機、情形重新判決等語。
三、經查：
㈠、原判決以被告之自白，核以告訴人之指訴、國立成功大學醫
    學院附設醫院斗六分院診斷證明書、○○○○○證明書、警員職
    務報告等證據，認定被告於民國109年8月10日8時許，在雲
    林縣○○市○○路00○0號對面巷口，因與告訴人發生爭執，而持
    安全帽毆打告訴人，致告訴人受有頭部、右肩、雙上臂、左
    手肘多處擦傷等傷害，因而論以刑法第277條第1項之傷害罪
    。並說明被告因違反毒品危害防制條例等案件，經本院以10
    4年度聲字第110號裁定應執行有期徒刑3年4月確定，於106
    年12月16日執行完畢，被告於執行完畢後之5年內，故意再
    犯本件有期徒刑以上之罪，為累犯，依司法院大法官釋字第
    775號解釋意旨審酌後，本案並無因加重其刑致生處罰過苛
    之情況，而依刑法第47條第1項之規定，加重其刑。量刑部
    分審酌被告不思克制情緒及理性處事，率爾對告訴人為本案
    傷害犯行，造成告訴人受有前述之傷害，自應予以非難；然
    其犯後坦承犯行，惟迄今仍未與告訴人達成和解之犯後態度
    。並考量被告本案犯罪手段係持安全帽為之，惟告訴人所受
    傷勢尚屬輕微。兼衡被告自述學歷為國中畢業，現擔任粗工
    ，日薪新臺幣1,100元，未婚，現與祖母、父親及叔叔同住
    等智識程度及家庭生活狀況、犯罪動機、目的、告訴人對於
    刑度之意見等一切情狀，量處拘役40日，併諭知易科罰金之
    折算標準，核其認事用法並無違誤，量刑亦屬妥適。
㈡、為求個案裁判之妥當性，法律賦予法院裁量之權，量刑輕重
    ，屬為裁判之法院得依職權自由裁量之事項，苟其量刑已以
    行為人之責任為基礎，並斟酌刑法第57條各款所列情狀，在
    法定刑度內，酌量科刑，如無偏執一端，致明顯失出失入情
    形，上級審法院即不得單就量刑部分遽指為不當或違法。被
    告上訴指摘原判決量刑過重，並未提出不同於原審之新事證
    或其他量刑事由，亦未指明原判決量刑之理由有何違誤之處
    ，原判決認定被告傷害犯行，就科刑部分，已審酌刑法第57
    條各款規定事項，不能任意指為違法。至於上訴理由主張，
    本件傷害犯行之起因為被告與告訴人之口角衝突，並非被告
    主動攻擊部分，原判決已於犯罪事實中載明被告與告訴人為
    同事關係，因細故發生爭執等語，並未認定被告係主動挑起
    本件紛爭，而被告係以安全帽毆打告訴人數下，並導致告訴
    人頭部、肩部、上臂等多處傷害，業經原審審酌上開證據後
    詳予認定，上訴理由並未依卷內證據予以指駁，僅憑己見對
    原審之量刑為空泛之爭執，自有未合。
四、綜上，上訴人就原審量刑之裁量爭執，並非依據卷內既有訴
    訟資料或提出新事證，指摘或表明原審判決有何採證認事、
    用法或量刑等足以影響原審判決本旨之不當或違法，自難謂
    係具體理由，其上訴並不合法定程式，應以判決駁回，並不
    經言詞辯論為之。
五、應適用之法律：刑事訴訟法第367條前段、第372條。
中 　華　　民　　國　　110 　年　　7 　　月　　 19  　日
                  刑事第一庭    審判長法  官　楊清安
                                      法  官　陳珍如
                                      法　官  蕭于哲
以上正本證明與原本無異。
如不服本判決應於收受送達後20日內向本院提出上訴書狀，其未
敘述上訴理由者，並得於提起上訴後20日內向本院補提理由書（
均須按他造當事人之人數附繕本）「切勿逕送上級法院」。
　　　　　                            書記官　徐振玉
中　　華　　民　　國　　110 　年　　7 　　月　　19　　日